Minutes et répertoires du notaire Edme François FAISEAU-LAVANNE, 16 janvier 1841 - 28 décembre 1864 (étude XXIV)
Archives nationales
- Répertoire(s) de Edme François FAISEAU-LAVANNE, 11 octobre 1839 - 29 janvier 1859; MC/RE/XXIV/25 - MC/RE/XXIV/27
  - Répertoire. 1839, 11 octobre - 1845, 29 novembre, 11 octobre 1839 - 29 novembre 1845; MC/RE/XXIV/25
    - Inventaire après décès de Augustine Anne Jeanne Bernhard, veuve de François Balthazard Guillaume Domergue, arrivé le 25 février 1843, à Charenton, à la maison de santé., 12 mai 1843
      21 août 1843 (Me Thomas substitutant Me Faiseau Lavanne), notoriété. 9 septembre 1845, autre notoriété.
      inventaire après décès; notoriété; Charenton-le-Pont (Val-de-Marne); Esquirol (Val-de-Marne, hôpital); Bernhard, Augustine Anne Jeanne (1...-1843); Domergue, François Balthazard Guillaume
    - Notoriété après décès de Anne Marie Mottet, veuve de Pierre Jean Mazard, demeurant à Paris, rue du Faubourg Saint-Denis, n° 79., 13 mai 1843
      notoriété; Faubourg-Saint-Denis (rue du); Mottet, Anne Marie; Mazard, Pierre Jean
    - Inventaire après décès de Nicolas Magloire Roze, arrivé le 24 avril 1843, à Paris, rue Laffitte, n° 48., 17 mai 1843
      13 juin 1843, consentement à exécution du testament.
      inventaire après décès; accord; Laffitte (rue); Roze, Nicolas Magloire (1...-1843)
    - Inventaire après décès de Jean Lacaze, arrivé le 19 mai 1843, à Paris, cité du Wauxhall, n° 2., 14 juin 1843
      inventaire après décès; Lacaze, Jean (1...-1843)
    - Dépôt du testament de Louise Gabrielle Séguin veuve de Pierre Samuel Belton, arrivé le 11 juin 1843, à Paris, rue des Prêtres Saint-Germain l'Auxerrois, n° 16., 14 juin 1843
      12 juillet 1843, notoriété après décès.
      testament; notoriété; Prêtres-Saint-Germain-l'Auxerrois (rue des); Séguin, Louise Gabrielle (1...-1843); Belton, Pierre Samuel
    - Inventaire après décès de Joséphine Rosalie Bogenmann, veuve de Sulpice Napoléon Meignan, arrivé le 16 juin 1843, à Paris, rue du Faubourg Saint-Martin, n° 114., 29 juin 1843
      inventaire après décès; Faubourg-Saint-Martin (rue du); Bogenmann, Joséphine Rosalie (1...-1843); Meignan, Sulpice Napoléon
    - Inventaire après décès du baron Charles François Remonda dit Remond, arrivé le 24 juin 1843, à Paris, rue du Faubourg Montmartre, n° 61. Supplément d'inventaire., 1er juillet 1843
      26 et 28 juin 1843, testament et notoriété. 13 septembre 1843, notoriété.
      inventaire après décès; testament; notoriété; notoriété; Faubourg-Montmartre (rue du); Remond, Charles François (1761-1843); Remonda, Charles François (1761-1843); officier général
    - Inventaire après décès de Jean Marie Alexandre Demouy, arrivé le 19 juillet 1843, à Paris, rue de La Michodière, n° 12. A la requête de Albertine Cécile Marie Gariel, sa veuve., 26 juillet 1843
      Le même jour, dépôt du testament.
      inventaire après décès; testament; La-Michodière (rue de); Demouy, Jean Marie Alexandre (1...-1843); Gariel, Albertine Cécile Marie
    - Inventaire après décès de Victoire Adélaïde Balossier. A la requête de Charles Edouard Belin demeurant à Laon (Aisne), tuteur de Caroline Marie Adélaïde Julie Belin, sa fille mineure., 27 juillet 1843
      inventaire après décès; Laon (Aisne); Balossier, Victoire Adélaïde; Belin, Charles Edouard; Belin, Caroline Marie Adélaïde Julie
    - Inventaire après décès de Jean Thomas Blondel, arrivé le 23 août 1843 à Paris, rue de la Chaussée d'Antin, n° 6. A la requête de Arsène Victoire Félicité Jacmart, sa veuve., 26 septembre 1843
      21 février 1844, liquidation.
      inventaire après décès; liquidation; Chaussée-d'Antin (rue de la); Blondel, Jean Thomas (1...-1843); Jacmart, Arsène Victoire Félicité
    - Notoriété après décès de Hugues Fauré, arrivé le 23 décembre 1843, à Paris, rue Vieille du Temple, n° 145., 27 décembre 1843
      notoriété; Vieille-du-Temple (rue); Fauré, Hugues (1...-1843)
    - Dépôt d'expédition de notoriété après décès du vicomte de La Bouillerie., 4 janvier 1844
      13 mars 1844, autre notoriété après décès de Napoléon Marie Charles Roullet vicomte de La Bouillerie.
      notoriété; Roullet de la Bouillerie, Naopléon Marie Charles (1812-1843)
    - Inventaire après décès de Sophie Weck, arrivé le 25 décembre 1843, à Paris, carrefour de l'Observatoire, n° 36, veuve de Cosme Alexandre Demouy., 11 janvier 1844
      inventaire après décès; Observatoire (carrefour de l'); Weck, Sophie (1...-1843); Demouy, Côme Alexandre
    - Dépôt du testament de Eloi Bonnaventure Merlier, arrivé le 25 janvier 1844 à Paris, rue d'Angevilliers, n° 4., 27 janvier 1844
      10 février 1844, notoriété après décès
      testament; notoriété; Angiviller (rue d'); Merlier, Eloi Bonnaventure (1...-1844)
    - Inventaire après décès de Jean Louis Surgi, demeurant à Paris, rue de la Lune, n° 41., 27 février 1844
      inventaire après décès; Lune (rue de la); Surgi, Jean Louis
    - Inventaire après décès de Louis Guillot, arrivé le 18 février 1844. A la requête de sa veuve Marie Eugène Guyot, demeurant à Paris, rue du Faubourg Poissonnière, n° 40., 12 mars 1844
      Précisions sur les fonctions: cordonnier (marchand)
      20 juillet 1844, procès-verbal d'enchères d'un fonds de commerce de marchand cordonnier.
      inventaire après décès; Faubourg-Poissonnière (rue du); Guillot, Louis (1...-1844); Guyot, Marie Eugène; cordonnier
    - Inventaire après décès de Charles Clovis Hermand, arrivé le 23 février 1844 à Paris, rue de l'Oursine, n° 57., 26 mars 1844
      inventaire après décès; Lourcine (rue de); Hermand, Charles Clovis (1...-1844)
    - Inventaire après décès de Jean Barriol, jeune, arrivé le 23 mars 1844 à Paris, rue Basse du Rempart, n° 8., 17 avril 1844
      inventaire après décès; Basse-du-Rempart (rue); Barriol, Jean (1...-1844)
    - Inventaire après décès de Adèle Coulibeuf épouse de Nicolas Pierre Casimir Mérimée, arrivé le 28 janvier 1844 à Maisons-sur-Seine, demeurant à Paris, rue des Filles Saint-Thomas, n° 20., 22 mai 1844
      inventaire après décès; Maisons-Laffitte (Yvelines); Filles-Saint-Thomas (rue des); Mérimée, Nicolas Pierre Casimir (1...-1844); Coulibeuf, Adèle
    - Inventaire après décès de Louise Emilie Adrienne de Saint-Aubin, arrivé le 12 juin 1844 à Paris, rue Sainte-Croix d'Antin, n° 9., 1er juillet 1844
      9 juillet, liquidation et partage.
      inventaire après décès; liquidation; Saint-Aubin, Louise Emilie Adrienne de (1...-1844)
    - Notoriété après décès de Françoise Lhomme épouse de Louis Marie Adrien Desprez, arrivé le 25 novembre 1840 à Paris, rue Tirechappe, n° 13., 29 août 1844
      Me Thomas subst. Me Faiseau Lavanne
      notoriété; Tirechappe (rue); Lhomme, Françoise (1...-1840); Desprez, Louis Marie Adrien
    - Notoriété après décès de Barbe Foissard veuve de Pierre Alexandre Wully, arrivé le 9 janvier 1843 à Paris, rue Descartes, n° 44., 1er octobre 1844
      notoriété; Descartes (rue); Foissard, Barbe (1...-1843); Wully, Pierre Alexandre
    - Désistement, mainlevée et notoriété après décès de Claude Thomas Mercerot, arrivé le 12 avril 1842 à Belleville près Paris., 26 novembre 1844
      notoriété; Belleville (ancienne commune); Mercerot, Claude Thomas (1...-1842)
    - Inventaire après décès de Robert Millet, arrivé le 5 novembre 1844 à Ivry, demeurant à Paris, rue du Faubourg-Poissonnière, n° 18., 28 décembre 1844
      30 janvier 1845, liquidation et partage. A la suite, du 19 février 1845, notoriété après décès de Louise Marguerite Girard, veuve de André Nicolas Lionnet, arrivé le 2 février 1845 à Arnouville.
      inventaire après décès; liquidation; notoriété; Ivry-sur-Seine (Val-de-Marne); Faubourg-Poissonnière (rue du); Arnouville-lès-Gonesse (Val-d'Oise); Millet, Robert (1...-1844); Girard, Louise Marguerite (1...-1845); Lionnet, André Nicolas
    - Inventaire après décès de Constant Joseph Sarcy, arrivé le 2 octobre 1844 à Paris. A la requête de Marguerite Deudon, sa veuve, demeurant à Paris, rue Michel-Le-Comte, n° 6., 7 janvier 1845
      inventaire après décès; Michel-Le-Comte (rue); Sarcy, Constant Joseph (1...-1844); Deudon, Marguerite
    - Notoriété après décès de Marie Amélie Elisa Bertin, arrivé à Paris, rue Bourdaloue, n° 7., 18 janvier 1845
      14 janvier 1845, dépôt du testament.
      inventaire après décès; testament; Bourdaloue (rue); Bertin, Marie Amélie Elisa
    - Notoriété après décès de Augustine Félicité Fizanne, arrivé à Paris, rue Neuve-Saint-Catherine, n° 15., 15 février 1845
      notoriété; Fizanne, Augustine Félicité
    - Inventaire après décès de Marie Florestine Gomond, arrivé le 22 mars 1845 à Paris, épouse de Valentin François Thomas, entrepreneur de bâtiments, demeurant à Paris rue Sainte-Anne, n° 51 bis., 31 mars 1845
      Précisions sur les fonctions: entrepreneur de bâtiments
      inventaire après décès; Sainte-Anne (rue); Gomond, Marie Florestine (1...-1845); Thomas, Valentin François; chef d'entreprise
    - Inventaire après décès de Pierre Nicolas Charles Martin, arrivé le 28 mars 1845 à Choisy-le-Roi. A la requête de sa veuve, Marie Victoire Dary, demeurant à Paris rue Censier, n° 1., 21 mai 1845
      inventaire après décès; Censier (rue); Choisy-le-Roi (Val-de-Marne); Martin, Pierre Nicolas Charles (1...-1845); Dary, Marie Victoire
    - Notoriété après décès de Maria Vitaline Thomassin, arrivé le 12 mai 1845 à Vesly, canton de Gisors, arrondissement des Andelys., 27 mai 1845
      notoriété; Vesly (Eure); Thomassin, Maria Vitaline (1...-1845); Dary, Marie Victoire
    - Inventaire après décès de Constance Eléonore Modeste Thomassin, arrivé le 22 mai 1845 à Paris, rue du Temple, n° 105, veuve de Vincent Charlemagne Pluchet., 28 mai 1845
      9 avril 1845, dépôt du testament.
      inventaire après décès; testament; Temple (rue du); Thomassin, Constance Eléonore Modeste (1...-1845); Pluchet, Vincent Charlemagne
    - Inventaire après décès de Louis Simon Stanislas Fessard, arrivé le 22 mai 1845 à Montreuil près Paris, demeurant à Auteuil, rue Boileau, n° 18. Rosalie Céclie Compère, sa veuve., 29 mai 1845
      Précisions sur les lieux: Auteuil (ancienne commune)--Boileau (rue)
      inventaire après décès; Montreuil (Seine-Saint-Denis); Auteuil (ancienne commune); Boileau (rue); Fessard, Louis Simon Stanislas (1...-1845); Compère, Rosalie Céclie
    - Notoriété après décès de Louise Gautheron, arrivé à Paris, rue Neuve-Saint-Augustin, n° 28., 19 juin 1845
      notoriété; Neuve-Saint-Augustin (rue); Gautheron, Louise
    - Inventaire après décès de Marie Pauline Leroy épouse de François Hippolyte Urion, demeurant à Paris, rue des Fossés-du-Temple, n° 28, place d'Angoulême., 23 juin 1845
      inventaire après décès; Fossés-du-Temple (rue des); Angoulême (place d'); Leroy, Marie Pauline; Urion, François Hippolyte
    - Dépôt judiciaire du testament de Pierre Isidore Hecquard, arrivé le 19 juin 1845 à Nevers., 12 juillet 1845
      testament; Nevers (Nièvre); Hecquard, Pierre Isidore (1...-1845)
    - Notoriété après décès de Catherine Thérèse Carpentier, arrivé le 26 juin 1845 à Passy près Paris, rue Vital, n° 14., 14 juillet 1845
      Précisions sur les lieux: Passy (ancienne commune)--Vital (rue)
      notoriété; Passy (ancienne commune); Carpentier, Catherine Thérèse (1...-1845)
    - Dépôt judiciaire du testament de Marie Anne Claudine Justine Adélaïde Bron, décédée le 2 juin 1845 à Paris, rue de La Michodière, n° 4, veuve de Etienne Jacques de Montgolfier., 23 juillet 1845
      testament; La-Michodière (rue de); Bron, Marie Anne Claudine Justine Adélaïde (1...-1845); Montgolfier, Etienne Jacques de (1745-1799)
    - Dépôt judiciaire du testament de Henri Evrard, décédé le 27 ou 28 juillet 1845 à Paris, rue du Four Saint-Germain, n° 54., 30 juillet 1845
      22 août 1845, notoriété après décès
      testament; notoriété; Four-Saint-Germain (rue du); Evrard, Henri (1...-1845)
    - Notoriété après décès des mineurs Julie Sophie Corfmat, Charles Emile Corfmat et Cécile Alexandrine Victorine Corfmat, arrivé à Paris, rue de l'Arbre-Sec, n° 33., 30 juillet 1845
      Le même jour, liquidation de la succession de Renée Cécile Marais, épouse de Jean François Marie Corfmat et des mineurs sus dits.
      notoriété; liquidation; Arbre-Sec (rue de l'); Corfmat, Julie Sophie; Corfmat, Charles Emile; Corfmat, Cécile Alexandrine Victorine; Marais, Renée Cécile; Corfmat, Jean François Marie
    - Inventaire après décès de Jean Maillard ou Jean Daniel Maillard ou Daniel Maillard ou Meillard (sic)., 31 juillet 1845
      inventaire après décès; Meillard, Jean; Meillard, Jean Daniel; Meillard, Daniel; Maillard, Jean; Maillard, Jean Daniel; Maillard, Daniel
    - Inventaire après décès de Marie Anne Claudine Justine Adélaïde Bron, arrivé le 29 juin 1845 à Paris, rue de La Michodière, n° 4, veuve de Etienne Jacques de Montgolfier., 20 août 1845
      inventaire après décès; La-Michodière (rue de); Bron, Marie Anne Claudine Justine Adélaïde (1...-1845); Montgolfier, Etienne Jacques de (1745-1799)
    - Inventaire après décès de Françoise Marie Nepveu, veuve de Pierre Jean Mallefille, arrivé à Paris, rue de Chabrol, n° 63., 28 août 1845
      Me Faiseau Lavanne subst. Me Thomassin
      inventaire après décès; Chabrol (rue de); Nepveu, Françoise Marie (1...-1845); Mallefille, Pierre Jean
    - Inventaire après décès de François Leforestier, arrivé le 11 décembre 1844 à Caen, rue des Quais, n° 14., 29 août 1845
      Précisions sur les lieux: Caen (Calvados)--Quais (rue des)
      inventaire après décès; Caen (Calvados); Leforestier, François (1...-1844)
    - Inventaire après décès de Pierre Etienne Gautier, arrivé le 9 juin 1845 à Bellevue près Paris., 2 septembre 1845
      Précisions sur les lieux: Meudon (Hauts-de-Seine)--Bellevue
      inventaire après décès; Meudon (Hauts-de-Seine); Gautier, Pierre Etienne (1...-1845)
    - Inventaire après décès du comte Vincent Marie Vienot de Vaublanc, arrivé le 21 août 1845 à Paris., 3 septembre 1845
      Précisions sur les fonctions: homme politique; écrivain
      24 septembre 1845, notoriété après décès
      inventaire après décès; notoriété; Viénot de Vaublanc, Vincent Marie (1756-1845); dirigeant politique; écrivain; écrivain
    - Notoriété après décès d'Elisabeth Lucie Billot, demeurant à Clichy, rue du Réservoir., 10 septembre 1845
      Précisions sur les lieux: Clichy (Hauts-de-Seine)--Réservoir (rue du)
      notoriété; Clichy (Hauts-de-Seine); Billot, Elisabeth Lucie
    - Dépôt judiciaire du testament de Clémentine Louise Querangal veuve de Guillaume François baron d'Aigremont, décédé à Pommiers (Aisne)., 18 septembre 1845
      Précisions sur les fonctions: général
      testament; Pommiers (Aisne); Querangal, Clémentine Louise (1792-1845); Aigremont, Guillaume François d' (1770-1827); Quérangal de Villeguries, Clémentine (1792-1845); officier général
    - Notoriété après décès de Constance Eléonore Modeste Thomassin veuve de Vincent Charlemagne Pluchet., 29 septembre 1845
      notoriété; Thomassin, Constance Eléonore Modeste; Pluchet, Vincent Charlemagne
    - Procès-verbal et inventaire après décès de Henri Evrard, décédé le 28 juillet 1845 à Paris, rue du Four Saint-Germain, n° 54. Aimée Sophie Colle, sa veuve., 9 octobre 1845
      18 novembre 1845, dépôt du testament de Aimée Sophie Colle.
      inventaire après décès; testament; Four-Saint-Germain (rue du); Evrard, Henri (1...-1845); Colle, Aimée Sophie
    - Notoriété après décès de Julie Marie Urion, mineure., 10 octobre 1845
      notoriété; Urion, Julie Marie
  - Répertoire. 1845, 1er décembre - 1852, 24 mars, 1er décembre 1845 - 24 mars 1852; MC/RE/XXIV/26
    - Inventaire après décès de Jacques Georges Léon Dosch demeurant rue Taitbout, n°12., 23 décembre 1845
      inventaire; Taitbout (rue); Dosch, Jacques Georges Léon
    - Inventaire après décès de Nicolas Simon, à la requête de Marie Rose Cahara, sa veuve, demeurant Passage des Panoramas, grande galerie, n°26, 31 janvier 1846
      inventaire après décès; Panoramas (passage des); Simon, Nicolas; Cahara, Marie Rose
    - Inventaire après décès de Marie Thérèse Christine Victoire Delagrange, veuve de Nicolas baron Heurteloup, 9 février 1846
      15 ocotbre 1845, dépôt du testament de Madame de Lagrange des Bois baronne Heurteloup, RE/XXIV/25. 10 février 1846, autre dépôt de testament.
      inventaire après décès; testament; Delagrange, Marie Thérèse Christine Victoire; Heurteloup, Nicolas (1750-1812); Lagrange des Bois (Mme de); chirurgien; militaire
    - Inventaire après décès de Marie Justine Leclercq veuve de Louis Denis Bocquet, 18 février 1846
      inventaire après décès; Leclercq, Marie Justine; Bocquet, Louis Denis
    - Inventaire après décès de Marie Personnet veuve en premières noces de Claude Sainton et en secondes de Jean-Baptiste Villiers., 9 mars 1846
      inventaire après décès; Personnet, Marie; Sainton, Claude; Villiers, Jean-Baptiste
    - Inventaire après décès de Marie Thérèse Angelique Lointier épouse de Théophile François Marie Thomassin, arrivé à Ableiges (Seine-et-Oise) le 24 décembre 1845., 19 mars 1846
      15 juillet 1846, liquidation de la succession de Constance Eléonore Modeste Thomassin, veuve de Vincent Charlemagne Pluchet.
      inventaire après décès; liquidation; Ableiges (Val-d'Oise); Lointier, Marie Thérèse Angélique (....-1845); Thomassin, Théophile François Marie; Thomassin, Constance Eléonore Modeste; Pluchet, Vincent Charlemagne
    - Intervention Jean Philippe Coignet demeurant à Batignolles-Monceau, rue Saint-Louis, n°22 bis, 27 avril 1846
      Saint-Louis (rue); Batignolles-Monceaux (ancienne commune); Coignet, Jean Philippe
    - Inventaire après décès de Désirée Gabrielle Lair, épouse de Jean-Baptiste Besnard, demeurant à Paris, rue des Boucheries Saint-Germain, n° 12, arrivé à Paris le 13 octobre 1845., 27 avril 1846
      inventaire après décès; Lair, Désirée Gabrielle (....-1845); Besnard, Jean-Baptiste
    - Notoriété après décès de Charlotte Marie Contanceau veuve de Pierre Roussel, arrivé à Paris, rue du Faubourg Poissonnière, n° 18, le 22 mars 1846., 28 avril 1846
      notoriété; Faubourg-Poissonnière (rue du); Contanceau, Charlotte Marie; Roussel, Pierre
    - Inventaire après décès de Marie Adélaïde Archdeacon veuve de Hippolyte Nicolas Tugghe, arrivé à Paris, le 28 mars 1846., 29 avril 1846 - 16 juin 1846
      22 juin 1846, notoriété après décès.
      inventaire après décès; notoriété; Archdeacon, Marie Adélaïde (177.-1846); Tugghe, Hippolyte Nicolas (1774-1818)
    - Inventaire après décès de Alexandre Tourgueneff, demeurant à Paris, rue Neuve du Luxembourg, n° 14, arrivé à Moscou (Russie) le 3 octobre 1845 (année russe), 15 mai 1846
      12 mai 1846, dépôt du testament.
      inventaire après décès; testament; Moscou (Russie); Neuve-du-Luxembourg (rue); Tourguéniev, Alexandre (1784-1845)
    - Inventaire après décès de Mathieu Etienne Sébastien Chabanne, demeurant rue du Dauphin, n° 5, arrivé à Paris le 16 juin 1846., 30 juin 1846
      inventaire après décès; Dauphin (rue du); Chabanne, Mathieu Etienne Sébastien (....-1846)
    - Inventaire après décès de Achille Victor Heurteloup, rue Neuve du Luxembourg, n° 27 bis, arrivé à Paris le 2 ou 3 juillet 1846., 10 juillet 1846
      3 juillet 1846, dépôt du testament. 4 juin 1846, notoriété après décès.
      inventaire après décès; testament; notoriété; Neuve-du-Luxembourg (rue); Heurteloup, Achille Victor (....-1846)
    - Inventaire après décès de Louis Jean-Baptiste Lhuiller, arrivé à La Guadeloupe le 8 février 1842, 22 juillet 1846
      inventaire après décès; Guadeloupe (département); Lhuillier, Louis Jean-Baptiste (....-1842)
    - Inventaire après décès de Augustine Orsay épouse de Jean-Baptiste Laisné, demeurant rue de la Vieille Estrapade, arrivé à Paris le 11 avril 1846., 13 août 1846
      inventaire après décès; Estrapade (rue de l'); Orsay, Augustine (....-1846); Laisné, Jean-Baptiste
    - Vente de l'Opéra italien 'Don Pasquale', et intervention de Charles Joseph Magnier demeurant rue Cadran, n°9, 19 janvier 1847
      Don Pasquale est un opéra bouffe (opera buffa) en trois actes, musique de Gaetano Donizetti, livret de Giovanni Ruffini, joué pour la première fois le 3 janvier 1843 au Théâtre italien de Paris.
      acte de vente; Cadran (rue du); Magnier, Charles Joseph; Donizetti, Gaetano; Ruffini, Giovanni
    - Inventaire après décès de Charles Philippe Dubrena, arrivé à Paris le 22 janvier 1847, à la requête de Louise Charlotte Pauline Desforges, sa veuve, demeurant rue des Beaux Arts, n° 2, 1er février 1847
      inventaire après décès; Beaux-Arts (rue des); Desforges, Louise Charlotte Pauline; Dubrena, Charles Philippe (1815-1847)
    - Notoriété après décès de Jean Louis Ducis, arrivé à Paris le 3 mars 1847, rue de Lille, n° 3., 15 mars 1847
      notoriété; Lille (rue de); Ducis, Jean Louis
    - Quittance à Joseph Théodore Jacmart, demeurant à Tournan (Seine-et-Marne) et intervention de Jeanne Victoire Charpentier veuve de Pierre Campagne demeurant Neuve Saint-Nicolas, n° 14bis, 9 avril 1847
      quittance; Neuve-Saint-Nicolas (rue); Tournan-en-Brie (Seine-et-Marne); Charpentier, Jeanne Victoire; Campagne, Pierre; Jacmart, Joseph Théodore
    - Inventaire après décès de Anne Eléonore Thuret veuve de Claude Lucard demeurant à Vaugirard rue de la Sablonnière, n°16, 27 avril 1847
      inventaire après décès; Vaugirard (ancienne commune); Sablonnière (rue de la); Thuret, Anne Eléonore; Lucard, Claude
    - Inventaire après décès de Christophe Nicolas Gailliet, chevalier de Bouffret à la requête de Marie Françoise Jeanne Louise Angélique Du Pont de Gault, sa veuve, demeurant du Bac n° 69, arrivé à Paris le 31 mai 1847., 9 juin 1847
      28 juillet 1847, liquidation.
      inventaire après décès; liquidation; Bac (rue du); Gailliet de Bouffret, Christophe Nicolas (1773-1847); Dupont de Gault, Marie Françoise Jeanne Louise Angélique (1795-18..)
    - Inventaire après décès de Mlle Nicole Antoinette Dupuis, arrivé à Paris, rue de Malte, n° 29, le 14 mai 1847., 19 juin 1847 - 21 mars 1848
      11 septembre 1847, liquidation.
      inventaire après décès; liquidation; Malte (rue de); Dupuis, Nicole Antoinette (....-1847)
    - Inventaire après décès de Henry Gallwey, arrivé à Paris le 16 juin 1847, rue Saint-Lazare, n° 24. Supplément d'inventaire., 26 juillet 1847 - 27 décembre 1849
      14 août 1847, dépôt du testament. 6 septembre 1848, dépôt de testament. 21 juin 1850, liquidation.
      inventaire après décès; testament; liquidation; Saint-Lazare (rue); Gallwey, Henri (....-1847)
    - Inventaire après décès de Jean-Baptiste Lazare Tourneux, arrivé à Paris le 25 juillet 1847, à la requête de Joséphine Jeanne Petit sa veuve demeurant rue Meslay, n° 37., 12 août 1847
      23 octobre 1848, liquidation.
      inventaire après décès; liquidation; Meslay (rue); Tourneux, Jean-Baptiste Lazare (....-1847); Petit, Joséphine Jeanne
    - Inventaire après décès de Louis Thomas Balthazard Pouillet demeurant rue Neuve des Petits Champs, n° 26, arrivé à Passy près Paris, grande rue, n° 91, le 4 juin 1847., 19 août 1847
      inventaire après décès; Neuve-des-Petits-Champs (rue); Passy (ancienne commune); Passy (rue de); Pouillet, Louis Thomas Balthazard (....-1847)
    - Notoriété après décès de Thérèse Françoise Thuyaux veuve de Henri Augustin Malvault, demeurant à Paris, rue Saint-Denis, n° 340., 7 septembre 1847
      notoriété; Saint-Denis (rue); Thuyaux, Thérèse Françoise; Malvault, Henri Augustin
    - Inventaire après décès arrivé à l'Hôtel royal des Invalides le 13 septembre 1847 de Nicolas Charles Oudinot duc de Reggio à la requête de Marie Charlotte Eugénie Julienne de Coucy sa veuve et autres., 9 octobre 1847 - 15 janvier 1848
      inventaire après décès; Invalides (hôtel des); Oudinot, Nicolas Charles (1767-1847); Coucy, Marie Charlotte Eugénie Julienne de (1791-1868)